【裁判字號】    90,交抗,47
【裁判日期】    900307
【裁判案由】    違反道路交通管理處罰條例
【裁判全文】
臺灣高等法院刑事裁定                              九十年度交抗字第四十七號
    抗  告  人
    即受處分人  甲○○
右抗告人因違反道路交通管理處罰條例案件，不服臺灣板橋地方法院中華民國八十九
年十二月二十九日裁定（八十九年度交聲字第三九五號），提起抗告，本院裁定如左
：
    主  文
抗告駁回。
    理  由
一、本件原異議意旨詳如附件聲明異議狀。
二、原裁定以按汽車駕駛人，駕駛汽車行近行人穿越道，不減速慢行或行人穿越道有
    行人穿越時，不暫停讓行人先行通過者，處新臺幣（下同）六百元（原裁定誤繕
    九百元）以上一千八百元以下之罰鍰，道路交通管理處罰條例第四十四條第二款
    （原裁定誤繕第六十條第二項第二款）定有明文。經查本件抗告人即異議人於民
    國八十八年十一月十九日下午六時十五分許，駕駛車號ＭＥ─四五五號營小客車
    ，於臺北市○○路與建國南路口處，行近行人穿越道未禮讓行人等情，有臺北市
    政府警察局舉發違反道路交通管理事件通知單一紙附卷可稽，並經證人即舉發異
    議人違反本件交通違規事件之承辦警員林俊如結證：當地的路段，有行人穿越道
    ，確實有可能發生不禮讓行人穿越道的情形，有可能是計程車為了要載客，從內
    車道切到外車道，這時伊若有看到，就會舉發他沒有禮讓行人，伊會因異議人違
    規在先，才臨檢異議人的車子，不可能因為臨檢之後，才開罰單等語。雖異議人
    辯稱：當天是因為警方臨檢時，檢查車子，車門能打開都檢察過了，又繼續叫伊
    進入車內坐，繼續檢查，伊回警方說是否在找麻煩，警方才開這張罰單云云，惟
    異議人並無法舉出其他積極之事證以實其說，則本件臺北市政府警察局舉發違反
    道路交通管理事件通知單所載違規事實及證人林俊如之證詞，尚難認非屬事實，
    異議人違規事實，應堪認定。原裁決機關援引首開規定科處罰鍰一千八百元，並
    無不合，異議人之異議為無理由，依道路交通管理處罰條例第八十七條第一項（
    原裁定誤繕第二項）、道路交通案件處理辦法第十九條，駁回異議人之聲請。
三、本院經核閱相關卷證，認原裁定並無不當。抗告人抗告意旨略以：伊遭警方臨檢
    ，當時正值綠燈，非有行人穿越，且載客違規與未禮讓行人屬兩回事，是警方刁
    難才開罰單，伊並沒有未禮讓行人之違規云云。經查，違規現場確有行人穿越道
    ，業據抗告人及承辦警員林俊如供明於卷（見原審卷第十三頁、第十九頁），至
    於當時是否正值綠燈未有行人，抗告人並無法舉出實證以明其說，空言抗辯，委
    不足採。又本件攔檢係異議人違規在先始受臨檢，詳如前述，衡之警員林俊如依
    法執行職務，與其夙無怨隙，實無故意刁難之必要，且交通警察掣單舉發違反道
    路交通管理處罰條例所列之違規事實，本質上為行政處分，係公務員基於職務上
    之權力，依法就特定之具體事件所為之具公法上效果之單方面行政行為，基於公
    務員為公法上行為具有公信力之原則，該行政行為當可被推定為真正，其據以依
    法處分之事實認定亦為正確無誤，原審據以警員之供述，採認抗告人有右揭違規
    事實，於法並無違誤。綜上，抗告人執前詞否認違規，為無理由，應予駁回。
據上論斷，應依道路交通案件處理辦法第二十六條，刑事訴訟法第四百十二條，裁定
如主文。
中      華      民      國     九十     年     三     月       七       日
                              臺灣高等法院刑事第五庭
                                  審判長法  官  曾  德  水
              法  官  林  立  華
                                        法  官  楊  貴  雄
右正本證明與原本無異。
不得再抗告。
                                        書記官  林  淑  貞
中      華      民      國     九十     年     三     月       九       日


司法院資訊處製作；財團法人民間司法改革基金會備份。
